【裁判字號】    89,自,326
【裁判日期】    900409
【裁判案由】    傷害
【裁判全文】
臺灣板橋地方法院刑事判決                          八十九年度自字第三二六號
    自  訴  人  丙○○
    被      告  丁○○
右列被告因傷害案件，經自訴人提起自訴，本院判決如左：
    主  文
丁○○傷害人之身體，處拘役拾日，如易科罰金，以佰元折算壹日。
    事  實
一、丁○○係住戶丙○○所屬大廈之大廈管理員，因丙○○酒後於民國八十九年八月
    九日凌晨一時許，在臺北縣中和市○○路八０三號一樓之警衛室前，向丁○○質
    問為何說其至該大廈頂樓烤肉而未打掃乾淨之事，致雙方發生激烈衝突，丁○○
    竟基於傷害之犯意，在上開時、地，自其抽屜內取出鋼製三節棒毆打丙○○之頭
    部，致丙○○受有頭部外傷合併左前額裂傷約三公分、左額頭皮裂傷約四公分、
    右頂部頭皮裂傷約一公分、左臉頰麻痺之傷害。
二、案經被害人丙○○自訴。
    理  由
一、訊據被告丁○○矢口否認有傷害之犯行，辯稱：「當天是丙○○喝酒醉問我十三
    樓樓梯有沒有髒，我說清潔工有去打掃，一說完丙○○就開始打我頭及臉，我問
    丙○○為何打我，丙○○說打我剛剛好，我受不了才用三節棒還手，丙○○第二
    次用手打我時，李主委有在場看見，我係基於自衛才打丙○○的云云。經查，右
    揭事實，業據被告丁○○自白如上，核與自訴人即被害人丙○○所指述之情節大
    致相符，復據證人即上開大廈管理委員會之實際執行主委甲○○到庭結證明確，
    且自訴人所受頭部外傷合併左前額裂傷約三公分、左額頭皮裂傷約四公分、右頂
    部頭皮裂傷約一公分、左臉頰麻痺之傷害，亦有板橋中興醫院及三軍總醫院附設
    民眾診療服務處所出具之診斷證明書各一紙附卷可稽。又訊據自訴人堅稱伊並未
    出手打被告等語在卷，復據證人甲○○到庭結證稱「我下來，他們已經拉拉扯扯
    ，我未看見丙○○打丁○○」等語，至證人乙○○雖係名義上之大廈管理委員會
    主委，但並非案發當時在場親自見聞之人，業據其結證在卷，且為被告所坦承，
    此外，復查無其他積極之證據足以證明自訴人先出手毆打被告之事實，是被告所
    為上開之辯解，即無足採。事證明確，被告之犯行應堪認定。
二、核被告所為，係犯刑法第二百七十七條第一項之傷害罪。爰審酌被告之品行、智
    識程度、生活狀況，被告因自訴人酒後於上開時、地向被告質問為何說自訴人至
    該大廈頂樓烤肉而未打掃乾淨之事，致雙方發生激烈衝突，被告竟基於傷害之犯
    意，以鋼製三節棒毆打自訴人，致自訴人受有如事實欄所述之傷害，其犯罪之動
    機、目的、手段、犯罪所生之危害、犯罪後坦承犯行之態度及被告尚未與自訴人
    達成本件民事和解並賠償損失等一切情狀，量處如主文所示之刑，並諭知易科罰
    金之折算標準，以示懲儆。
三、被告行為（犯罪）後，刑法第四十一條業於九十年一月十日修正公布施行，於同
    年一月十二日生效，該法第四十一條第一項前段將得易科罰金之範圍由「犯最重
    本刑為三年以下有期徒刑以下之刑之罪」修正擴大為「犯最重本刑為五年以下有
    期徒刑以下之刑之罪」，更有利於被告，應依刑法第二條第一項前段之規定，適
    用裁判時之法律即刑法第四十一條第一項前段。
據上論斷，應依刑事訴訟法第三百四十三條、第二百九十九條第一項前段，刑法第二
百七十七條第一項、第二條第一項前段、第四十一條第一項前段，罰金罰鍰提高標準
條例第一條前段、第二條，判決如主文。
中      華      民      國      九十        年    四      月    九      日
                                      臺灣板橋地方法院刑事第一庭
                                          法  官  楊  千  儀
右正本證明與原本無異。
如不服本判決，應於判決送達後十日內，向本院提出上訴狀。
                                          書記官  吳  河  東
中      華      民      國      九十        年    四      月    十一    日
附錄本案論罪科刑法條全文：
刑法第二百七十七條
傷害人之身體或健康者，處三年以下有期徒刑，拘役或一千元以下罰金。
犯前項之罪，因而致人於死者，處無期徒或七年以上有期徒刑，致重傷者，處三年以
上、十年以下有期徒刑。
（罰金已依罰金罰鍰提高標準條例提高為十倍）


司法院資訊處製作；財團法人民間司法改革基金會備份。
